臺灣彰化地方法院民事裁定　　　　　 100年度司家聲字第17號
聲　請　人　行政院國軍退除役官兵輔導委員會彰化榮民自費安
　　　　　　養中心
法定代理人　曾得明
被繼承人　　吳正統
上列聲請人聲請准許變賣被繼承人遺產事件，本院裁定如下：
    主  文
准將被繼承人吳正統所有之遺產（坐落臺中市○區○村段61地號
土地，面積7217平方公尺，權利範圍：300000分之150；及其上
臺中市○區○村段14272建號建物，門牌：臺中市○區○○○街
79號16樓之2，整編前門牌：臺中市○區○○路342巷4號16樓之2
，總面積18.18平方公尺，共有部分：錦村段14321建號，面積14
446.38平方公尺，權利範圍：100000分之54）予以變賣。
程序費用新台幣壹仟元由被繼承人之遺產負擔。
    理  由
一、按遺產管理人為清償債權或交付遺贈物之必要，經親屬會議
    之同意，得變賣遺產，民法第1179條第2項後段定有明文。
    又依本法之規定應開親屬會議時，由當事人、法定代理人或
    其他利害關係人召集之；親屬會議不能召開或召開有困難時
    ，依法應經親屬會議處理之事項，由有召集權人聲請法院處
    理之，民法第1129條、第1132條第2項前段亦規定甚明。
二、本件聲請意旨略以：
（一）查被繼承人吳正統為退伍榮民，於民國（下同）90年8月1
      日死亡，聲請人為其遺產管理人，並已為其辦理無人繼承
      之公示催告完畢。
（二）次查，被繼承人亡故留有系爭土地及建物，遺產管理人即
      為聲請人。再查，被繼承人遺留不動產，於85年2月7日向
      臺灣土地銀行臺中分行辦理本金最高限額新台幣（下同）
      58萬元之抵押權設定，陳鼎序為其連帶債務人，而被繼承
      人於93年9月13日未再攤還本息，經陳鼎序代為清償後，
      該銀行並將債權及抵押權移轉於陳鼎序，查陳鼎序於100
      年9月2日向聲請人聲明債權，從而聲請人應儘速拍賣被繼
      承人在台之不動產以便繼承，爰聲請准許變賣該不動產，
      以便清償債務程序之順利進行等語。
三、經查，聲請人主張之事實，業據提出被繼承人除戶謄本、本
    院家事法庭通知書、通知函、公示催告裁定、公示催告登報
    新聞紙、土地建物所有權狀及登記謄本、門牌整編查詢回復
    函、債權人債權聲明書等影本為證，堪信屬實。是聲請人主
    張為清償抵押權人之債權而有變賣遺產之必要，於法並無不
    合，應予准許。
四、依非訟事件法第157條，爰裁定如主文。
五、如對本裁定抗告，須於裁定送達後10日之不變期間內，向本
    院提出抗告狀，並繳納抗告費新臺幣1,000元。
中    華    民    國   100    年    11    月    10    日
                  家事法庭      司法事務官  劉俊佑